【裁判字號】    99,抗,176
【裁判日期】    990723
【裁判案由】    聲請具保停止羈押
【裁判全文】
臺灣高等法院高雄分院刑事裁定           99年度抗字第176號
抗  告  人
即  被  告  甲○○
選任辯護人  王家鈺律師
上列抗告人因聲請具保停止羈押案件，不服臺灣高雄地方法院中
華民國99年6 月18日裁定（99年度訴字第206 號），提起抗告，
本院裁定如下：
    主  文
抗告駁回。
    理  由
一、抗告意旨略以：被告甲○○已坦承犯行，而願接受司法審判
    ，是否有逃亡事實，應具有事實證明，不應由主觀認定；且
    被告於原審已自白犯行，又未經禁止接見，豈有勾串共犯或
    證人之虞；原審固以一般社會通念認被告有逃避審判執行，
    惟羈押處分剝奪被告身體之自由，嚴重影響被告權益，需有
    事實作為依據，豈能用一般社會通念之主觀意識作為認定依
    據，原審顯有草率之嫌；再被告祖母不幸辭世，父親又為中
    度智障，無人能處理家中後事，為此提起抗告，請求撤銷原
    裁定，准予被告具保、責付或限制住居停止羈押云云。
二、按聲請具保停止羈押，除有刑事訴訟法第114 條各款所列情
    形之一不得駁回者外，准許與否，該管法院有自由裁量之權
    （最高法院81年度台抗字第129號判決意旨參照）。
三、原裁定略以，被告甲○○涉犯販賣第二、三級毒品犯罪嫌疑
    重大，且有勾串共犯、證人及逃亡之虞，依刑事訴訟法第
    101 條第1 項第1 款、第2 款、第3 款之規定執行羈押。被
    告雖以上詞聲請具保停止羈押，惟被告與同案被告、證人等
    所述情節，尚有歧異，且就同案被告之部分，尚未以證人身
    分在庭接受交互詰問，有相當理由認為有在庭外串證之虞，
    又衡以重罪常伴有逃亡之高度可能性，被告所涉販賣第二、
    三級毒品犯行次數達3 次，以此罪責程度，依一般社會通念
    ，堪認其有逃避後續法院審判及執行之可能性，而符合司法
    院釋字第665 號關於刑事訴訟法第101 條第1 項第3 款羈押
    要件之闡釋，是本件羈押之原因依然存在。被告雖以其負擔
    家中經濟來源云云，然被告所涉犯上開罪嫌，既非屬法定最
    重本刑3 年以下有期徒刑之罪，又無因罹疾病非予以交保不
    能治療等情形，是並無刑事訴訟法第114 條所列不得駁回具
    保聲請之事由，為擔保本件刑事程序之後續審判及執行，應
    認仍有繼續羈押被告之必要性，尚不能因具保而使之消滅等
    情，駁回被告具保停止羈押之聲請。
四、經查：被告甲○○涉犯毒品危害防制條例第4 條第2 項、第
    3 項之販賣第二級、第三級毒品等罪嫌，經檢察官提起公訴
    後，經原審於99年2 月5 日經裁定羈押，並於99年4 月30日
    裁定延長羈押確定在案，亦有押票及原審延長羈押裁定在卷
    可憑，被告始終未就原審上開裁定有無羈押原因聲明不服，
    且被告所犯既係重罪，依社會通念，其逃亡之誘因相對增加
    ，非予羈押，難以確保審理或執行程序之進行，業據原裁定
    論述綦詳，又所謂羈押必要性，係由法院就具體個案，依職
    權衡酌是否有非予羈押顯難保全證據或難以遂行訴訟程序者
    為依據，法院在不違背通常生活經驗之定則或論理法則時，
    依法自有審酌之權。原審就被告有羈押之必要性，且羈押之
    原因仍然存在，業於裁定理由具論甚詳，已如前述，且就被
    告所陳祖母喪事待辦等情，並不符具保停止羈押之要件，亦
    已詳細說明，從而，原審裁定駁回被告具保之聲請，尚無不
    當。被告之抗告，為無理由，應予駁回。
五、據上論結，應依刑事訴訟法第412 條，裁定如主文。
中    華    民    國    99    年    7     月    23    日
                  刑事第七庭    審判長法  官 莊飛宗
                                      法  官 謝宏宗
                                      法  官 蔡廣昇
以上正本證明與原本無異。
不得抗告。
中    華    民    國    99    年    7     月    23    日
                                      書記官 曾允志

司法院資訊處製作；財團法人民間司法改革基金會備份。
